臺灣基隆地方法院民事裁定
110年度監宣字第142號
聲  請  人  柯筠蓮  



相對人即受
監護宣告人  許慶龍  

利害關係人  許詔惟  



上列聲請人聲請監護宣告事件，本院裁定如下：
    主    文
宣告許慶龍（男、民國00年00月00日生、身分證統一編號：Z000
000000號）為受監護宣告之人。
選定柯筠蓮（女、民國00年0月00日生、身分證統一編號：Z0000
00000號）為受監護宣告之人之監護人。
指定許詔惟（男、民國00年0月00日生、身分證統一編號：Z0000
00000號）為會同開具財產清冊之人。
聲請費用新臺幣壹仟元由受監護宣告之人負擔。
    理    由
一、聲請意旨略以：聲請人之夫即相對人許慶龍於民國109年9月
    27日因中風，致不能為意思表示或受意思表示，目前於基隆
    市立醫院附設護理之家接受照護，為此聲請對其為監護之宣
    告，並聲請選任聲請人為監護人及指定利害關係人許詔惟為
    會同開立財產清冊之人等語。
二、按對於因精神障礙或其他心智缺陷，致不能為意思表示或受
    意思表示，或不能辨識其意思表示之效果者，法院得因本人
    、配偶、四親等內之親屬、最近一年有同居事實之其他親屬
    、檢察官、主管機關或社會福利機構之聲請，為監護之宣告
    ，民法第14條第1項定有明文。次按受監護宣告之人應置監
    護人；法院為監護之宣告時，應依職權就配偶、四親等內之
    親屬、最近一年有同居事實之其他親屬、主管機關、社會福
    利機構或其他適當之人選定一人或數人為監護人，並同時指
    定會同開具財產清冊之人；法院選定監護人時，應依受監護
    宣告之人之最佳利益，優先考量受監護宣告之人之意見，審
    酌一切情狀，並注意下列事項：一受監護宣告之人之身心狀
    態與生活及財產狀況。二受監護宣告之人與其配偶、子女或
    其他共同生活之人間之情感狀況。三監護人之職業、經歷、
    意見及其與受監護宣告之人之利害關係。四法人為監護人時
    ，其事業之種類與內容，法人及其代表人與受監護宣告之人
    之利害關係，民法第1110條、第1111條第1項及第1111條之1
    亦分別定有明文。
三、經查：
  ㈠聲請人主張之前揭事實，業據其提出中華民國身心障礙證明
    、戶籍謄本等件為證。又經本院囑託長庚醫療財團法人基隆
    長庚紀念醫院就相對人之精神狀態予以鑑定，鑑定結果略以
    ：許員（即相對人）目前因右側硬腦膜下出血，意識不清，
    安置於基隆市立醫院附設護理之家接受照護迄今。綜合以上
    所述，許員之過去生活史、疾病史、身體檢查及精神狀態檢
    查結果，認許員因「腦傷引起之重度失智症」，致其為意思
    表示、受意思表示和辨識其意思表示效果之能力已達「完全
    不能」之程度，可為「監護宣告」等語，有長庚醫療財團法
    人基隆長庚紀念醫院110年12月29日長庚院基字第110120016
    0號函附精神鑑定報告書乙件在卷可按。綜合上情，足認相
    對人確因心智缺陷，已達不能為意思表示或受意思表示之程
    度。從而，聲請人聲請對相對人為監護之宣告，為有理由，
    應予准許。
  ㈡本院為審酌相對人之最佳利益，選任適任之監護人及開具財
    產清冊人之人選，依職權囑託基隆市政府社會處對聲請人、
    相對人、利害關係人為調查，其綜合評估及建議略以：聲請
    人柯筠蓮對擔任監護人具有積極意願，能召集其他親屬共同
    商討相對人之相關事宜，過去亦無對相對人有任何不利之事
    由等，經社工評估聲請人柯筠蓮並無不適任監護人之情事，
    故建議選任柯筠蓮為監護人。利害關係人許詔惟目前身心狀
    況良好，並有意願擔任會同開具財產清冊之人，且與相對人
    關係密切、互動頻繁，經社工評估利害關係人許詔惟並無不
    適任開具財產清冊人之情事，故建議選任許詔惟為會同開具
    財產清冊之人等語，有基隆市政府110年12月28日基府社障
    貳字第1100280905號函附成年人之監護及輔助事件訪視評估
    報告在卷可參。
  ㈢本院參酌上開鑑定報告、訪視報告、聲請人之主張及本院卷
    內相關證據資料，認聲請人為相對人之妻，其係考量相對人
    之長期照顧費用及安排，始提出本件聲請，監護動機正當，
    彼此依附關係親密，自適宜擔任相對人之監護人；而利害關
    係人許詔惟則為相對人之長子，亦為相對人之至親，自有瞭
    解相對人之財產狀況，以利監督之必要。參以相對人之最近
    親屬即聲請人、利害關係人、相對人之長女許琇棠、胞兄許
    慶麟、胞弟許慶興、許慶煌、姪子許博皓均同意由聲請人擔
    任相對人之監護人，並由利害關係人擔任開具財產清冊之人
    ，有聲請人提出之親屬會議同意書在卷可稽。本院審酌上情
    ，認由聲請人擔任監護人，應符合受監護宣告之人之最佳利
    益，爰選定聲請人為監護人，並指定許詔惟為會同開具財產
    清冊之人。另監護人柯筠蓮應依據民法第1113條準用同法第
    1099條第1項之規定，對於受監護宣告之人即相對人之財產
    ，會同許詔惟於2個月內開具財產清冊，並陳報法院，併此
    敘明。
四、依家事事件法第164條第2項，裁定如主文。
中　　華　　民　　國　　111 　年　　1 　　月　　6 　　日
                  家事法庭法  官  何怡穎
以上正本係照原本作成。　　　　　　　　　
如不服本裁定應於送達後十日內向本院提出抗告狀，並繳納抗告
費新臺幣1千元。
中　　華　　民　　國　　111 　年　　1 　　月　　6 　　日
                          書記官  葉憶葇